【裁判字號】    98,簡上,122
【裁判日期】    981130
【裁判案由】    詐欺
【裁判全文】
臺灣花蓮地方法院刑事判決             98年度簡上字第122號
上  訴  人
即檢察官    臺灣花蓮地方法院檢察署檢察官
被      告  甲○○
上列上訴人因被告詐欺案件，不服本院民國98年7 月27日98年度
花簡字第709 號第一審判決（原聲請簡易判決案號：98年度偵字
第2601號），提起上訴，本院管轄之第二審合議庭判決如下：
    主  文
上訴駁回。
    事實及理由
一、本案經本院審理結果，認為原審以被告犯幫助詐欺取財罪，
    判處有期徒刑3 月，如易科罰金以新臺幣一千元折算一日，
    緩刑2 年，認事用法均無不合，應予維持，並引用第一審判
    決書記載之事實、證據及理由。（如附件）
二、上訴意旨略以：本件原審固非無見，然本件被告甲○○矢口
    否認有何幫助詐欺犯行，犯意後毫無悔意，亦未與被害人達
    成和解，且其犯行幫助詐欺集團遂行其犯行，逃避查緝，使
    被害人求償無門，原審判決僅以被告前未受有期徒刑以上刑
    之宣告為由，而遽認其無再犯之虞，即宣告緩刑，顯過度輕
    縱販賣人頭帳戶之犯行，本件如不予執行刑罰，顯然不足以
    收儆惕之效，且易助長詐騙風氣，原審宣告緩刑，自有不當
    ，為此難認原判決妥適，請撤銷原判決，另判處被告甲○○
    有期徒刑6 月，以昭懲戒云云。
三、惟查：被告年齡尚輕，並無前科紀錄，素行尚佳，犯罪之動
    機、手段惡性不大，雖有被害人遭詐欺集團所騙，然考量詐
    欺集團橫行之原因，乃政府無力扼阻防制，又法令無明文禁
    止人民將銀行帳戶轉借他人使用，是縱因交付銀行或郵局等
    帳戶予他人使用，就他人用以犯罪容有幫助之不確定之故意
    ，但因對他人犯罪之瞭解有限及無從掌控，其惡性應屬甚微
    ，且邇來社會上類似提供帳戶予他人使用者，多屬經濟上之
    弱勢者，本易因生活上之壓力而遭人利用，非其本身具有何
    種惡性或反社會性，倘因政府無法由破獲實際實行犯罪者下
    手防制犯罪，而改以科處被利用者予以重罰，當非刑法立法
    之本意，爰就此類型之幫助犯應予從輕考量；又被告既係以
    不確定故意為幫助行為，其對於正犯之行為即欠缺掌控性，
    其可罰性之基礎乃限於被告不確定之幫助犯意之惡性，自與
    正犯實際詐得之金額較無關連，故不宜以被害人數多寡或受
    詐騙之金額或是否賠償被害人做為量刑之基礎，復衡酌被告
    於本件準備程序及審理時均坦承犯行，態度良好而顯有悔意
    ，與上訴意旨所謂矢口否認犯行、犯後毫無悔意云云即有不
    符。又被告既無犯罪前科，符合刑法緩刑之件，原審酌審全
    情，認宜予宣告緩刑，俾啟自新之機，尚於法並無不合或違
    失。綜上所述，上訴人認原審量刑過輕或為緩刑之宣告不當
    ，並無理由，應予駁回。
據上論斷，應依刑事訴訟法第455條之1第1項、第3項、第368 條
、第373條，判決如主文。
本案經檢察官龔書安到庭執行職務
中    華    民    國    98    年    11    月    30    日
                  刑事第二庭  審判長法  官  張宏節
                                    法  官  蔡寶樺
                                    法  官  沈培錚
以上正本證明與原本無異。
本件不得上訴。
中    華    民    國    98    年    11    月    30    日
                                    書記官

司法院資訊處製作；財團法人民間司法改革基金會備份。
